臺灣高等法院刑事判決　　　　　　　　　　　　　九十一年度上訴字第二四一六號
　　上　訴　人
　　即　被　告　乙○○
　　選任辯護人　邱正明
右上訴人因貪污治罪條例等案件，不服臺灣桃園地方法院九十一年度訴字第二六五號
，中華民國九十一年五月十五日第一審判決（起訴案號：臺灣桃園地方法院檢察署九
十年度偵字第二三三號）提起上訴，本院判決如左：
    主  文
原判決撤銷。
乙○○連續依據法令從事公務之人員，侵占公有財物，處有期徒刑貳年柒月，褫奪公
權貳年；又連續行使偽造公文書，足以生損害於公眾及他人，處有期徒刑壹年貳月；
應執行有期徒刑參年伍月，褫奪公權貳年。
    事  實
一、乙○○係交通部臺灣鐵路管理局（下稱鐵路局）運務處台北運務段車班組（設在
    南港車站調車場）列車長，負責鐵路局列車運轉、乘客查票、補票，及繳回所收
    取之補價款等業務，為依據法令從事公務之人員。明知依鐵路局站帳處理程序規
    定：查票人員（含列車長、車長、查票員及稽查組員）值勤當日查票完畢列車抵
    達終點站後，將所發售補價票之票號、票款填寫補價票撮總單連同票款、報處聯
    一併報繳車班組點收；當地無車班組者，繳交車站轉報。詎竟意圖為自己不法之
    所有，並基於概括犯意，自民國（下同）八十九年九月三日起至九十年一月二十
    三日止，連續在擔任值勤列車抵達終點站處後，未依規定繳交所收取之補價票款
    ，而將如附表編號第一至第十目次等所示其於值勤時所收取乘客補價票款應依預
    算報繳、使用之公有財物現金，侵占入己十次，並花用殆盡。嗣經鐵路局派員查
    獲後，乙○○始先後於八十九年十二月二十四日、九十年二月二十六日分別補繳
    （補繳之金額及日期均詳如如附表編號第一至第十目次所示）。
二、又，乙○○因遺失九十年二月十九日、二十日二日（即如附表目次第五十七、第
    五十八）所收取計新臺幣（下同）四千四百五十五元之補票金額，因而未能依規
    定繳回該等款項；其後經台北運務段車班組發現後，向其催繳。詎乙○○意圖掩
    飾而另行起意，明知其並未於九十年二月二十日繳回四千四百五十五元之補票金
    額，竟於同年三、四月間某日，在樹林站樹林調車場辦公室內（因車次一○八五
    自強號之終點站為樹林站，按前開規定應向該站繳交補價票款），於其依職務上
    所製作掌管之公文書即補價票撮總單上除填寫登車日期、車次、查票員、張數、
    人數、金額（均屬正確）外，基於公務員登載不實之犯意，在前開補價票撮總單
    之繳交日期欄內，虛偽填入該補票金額繳款日期為「九十年二月廿日」，而將四
    千四百五十五元補票金額繳款日期係「九十年二月廿日」之不實事項，登載於職
    務上所掌之公文書補價票撮總單上，足以生損害於鐵路局對於補價票款收繳查核
    管理之正確性；又在該補價票撮總單第四聯（查票員作為收據）上「收款員填」
    欄內，盜蓋樹林站副站長丙○○放置在辦公桌抽屜內「副站長丙○○」之職名章
    一枚，以偽造證明樹林站副站長丙○○代表鐵路局，於九十年二月廿日收受乙○○繳交上開補價票金額用意之準公文書乙份，足以生損害於丙○○本人及鐵路局
    對於補價票款收繳查核管理之正確性。嗣經車長丁○○、臺北車班組主任簡煌源
    分別於九十年三、四月間某日（起訴書未記載時間，應予補正），先後在台北運
    務段車班組，詢問乙○○是否確實有繳回九十年二月十九日、二十日兩天共計四
    千四百五十五元之補票費用時，乙○○基於行使職務上所掌登載不實公文書、偽
    造準公文書之概括犯意，連續二次在台北運務段車班組，提示上開其職務上製作
    、掌管，而內容登載不實之補價票撮總單第四聯公文書，及該補價票撮總單第四
    聯內偽造已由副站長丙○○代表臺灣鐵路管理局收受四千四百五十五元補票金額
    之準公文書，表示該等款項確巳繳納，而行使之，足以生損害於丙○○本人及鐵
    路局對於補價票款收繳查核管理之正確性。其後終經丁○○分別向丙○○及鐵路
    局會計處查詢確未收受上開款項後，乙○○始坦承上開情事，並由臺北車班組主
    任戊○○向鐵路局主陳報管處理經過，乙○○始於同年五月一日補繳該款項共計
    四千四百五十五元完畢。
三、案經法務部調查局北部地區機動工作組報由臺灣台北地方法院檢察署呈請臺灣高
    等法院檢察署令移轉台灣桃園地方法院檢察署檢察官偵查起訴。
    理      由
一、訊之上訴人即被告乙○○雖坦承未按時繳回補價票款共計萬捌仟伍佰伍拾元
    ，又在前述補價票撮總單第四聯上「收款員填」欄內盜蓋「副站長丙○○」之職
    名章，但否認有何侵占公有財物之犯行，辯稱：伊沒有貪污之意圖，伊當時家中
    發生很大之變故，思緒很混亂，所以耽誤繳款之時間；偽造文書部分係伊將收取
    之款項遺失後，不得以所作出來云云。被告選任辯護人則為被告辯稱：二筆補價
    款所以延宕至九十年五月一日始予補繳完成，其經過原因，實係被告配偶諸種行
    為舉止及其思想引起被告無限困擾及不安，導致被告未能按時繳交等語。惟查：
  (一)被告乙○○係鐵路局列車長，負責鐵路局列車運轉、乘客查票、補票，及繳回所
    收取之補價款等業務，為依據法令從事公務之人員；依鐵路局站帳處理程序規
    定：查票人員（含列車長、車長、查票員及稽查組員）值勤當日查票完畢列車抵
    達終點站後，將所發售補價票之票號、票款填寫補價票撮總單連同票款、報處聯
    一併報繳車班組點收；當地無車班組者，繳交車站轉報，有鐵路局九十一年一月
    二日九十一運營業字第０四四號函及鐵路局站帳處理程序規定各一件在卷可稽（
    見九十年度偵字第二００三三號卷第三十三頁、第二十三頁）。
  (二)鐵路局為國營事業，所收取乘客補價票款應依預算報繳、使用，而屬公有財物，
    此為週知之事實。又，被告自八十九年九月三日起至九十年一月二十三日止，連
    續在擔任值勤列車抵達終點站處後，未依規定繳交所收取之補價票款，而將如附
    表編號第一至第十目次等所示現金侵占入己花用殆盡，經鐵路局查獲後，始先後
    於八十九年十二月二十四日、九十年二月二十六日分別補繳詳如如附表編號第一
    至第十目次所示等情，業據被告迭次於偵審中供陳甚詳（見調查局卷宗九十年九
    月十二日調查筆錄、九十年九月十二日調查筆錄，九十年偵字第一九九○一號卷
    第十頁背面、第十一頁背面，九十年偵字第二○○三三號卷第六頁背面，本院審
    理筆錄），核與證人即台北車班組現任主任戊○○、車長兼收款員丁○○分別於
    調查局、偵查及本院調查中證述之情節相符，並有補繳之補價票撮總單、滯繳補
    價票款彙總表、鐵路局補價票收發存表在卷可參（見九十年偵字第二○○三三號
    卷第二十六頁至第三十四頁）。被告此部分之自白，尚屬可信。
  (三)依鐵路局站帳處理程序規定：查票人員（含列車長）值勤當日查票完畢列車抵達
    終點站後，將所發售補價票之票號、票款填寫補價票撮總單連同票款、報處聯一
    併報繳車班組點收；當地無車班組者，繳交車站轉報，有如前述。另據證人台北
    車班組主任戊○○在本院調查中具結證稱：規定是當天要交，唯有例外就是到達
    樹林客車廠在九點鐘（晚上）以後，只有這是可以在第二天繳納，在渠等排班上
    ，不可能在第二天有無法繳納的情形，除了天災地變以外云云（見本院九十一年
    九月十七日訊問筆錄）。被告既於值勤當日即須將所收取之補票款依規定繳交，
    該繳交款項又非須花費長久時間，自無因其他事故而不能繳交之可言；且被告在
    獲案之初於法務部調查局北部地區機動工作組訊問中已坦承：我承認我所遲繳的
    票款都是因為急用而先花掉了，事後政風室查到或收款員通知我時，我才湊出錢
    來補繳回去等語（見調查局卷九十年九月十二日、九十年九月十二日調查筆錄）
    。況被告延遲繳納達數十日，殊非一時忘卻可擬。其在原法院審理中翻異前供，
    辯稱：無侵占意思云云；及在本院所辯：伊當時家中發生很大之變故，思緒很混
    亂，所以耽誤繳款之時間等語，顯非實情，應係臨訟卸責之詞，自無足採。
  (四)又被告因遺失九十年二月十九日、二十日二日（即如附表目次第五十七、第五十
    八）所收取四千四百五十五元之補票金額，經台北運務段車班組發現後，向其催
    繳，乃在樹林站樹林調車場辦公室內，於其依職務上所製作掌管之公文書即補價
    票撮總單上除填寫登車日期、車次、查票員、張數、人數、金額（均屬正確）外
    ，在前開補價票撮總單之繳交日期欄內，虛偽填入該補票金額繳款日期為「九十
    年二月廿日」，而將四千四百五十五元補票金額繳款日期係「九十年二月廿日」
    之不實事項，登載於職務上所掌之公文書補價票撮總單上；又在該補價票撮總單
    第四聯（查票員作為收據）上「收款員填」欄內，盜蓋樹林站副站長丙○○放置
    在辦公桌抽屜內「副站長丙○○」之職名章一枚，以偽造證明樹林站副站長丙○○代表鐵路局，於九十年二月廿日收受乙○○繳交上開補價票金額用意之準公文
    書乙份；嗣經列車長丁○○、臺北車班組主任簡煌源分別於九十年三、四月間某
    日，先後在台北運務段車班組詢問，被告連續二次在台北運務段車班組，提示上
    開其職務上製作、掌管而內容登載不實之補價票撮總單第四聯公文書，及該補價
    票撮總單第四聯內偽造已由副站長丙○○代表臺灣鐵路管理局收受四千四百五十
    五元補票金額之準公文書，表示該等款項確巳繳納，而行使之等情，亦據被告坦
    承在卷，核與證人即台北車班組現任主任戊○○、樹林站副站長丙○○、號誌員
    劉煥欽及台北車班組前任主任甲○○分別於調查局、偵查及本院審理中證述之情
    節相符，復有偽造之補價票撮總單、丙○○報告書、台北車班組函等件附於偵查
    卷內可稽，此部分被告之自白核與事實相符，亦可採信。
  (五)案重初供，蓋以被告獲案之初距案件之發生，其時間差距較短，對於事件之過程
    、細節，記憶較為清晰，故其所為供述，亦較為可信。本案被告到案時，在法務
    部調查局北部地區機動工作組訊問中已明確供稱：九十年二月二十日我值乘終了
    之車站為樹林站，補價票依規定應交到樹林站，但當時我因票款遺失，便沒有將
    票款四千四百五十五元繳回；事後大約在九十年三、四月間，鐵路局的電腦勾稽
    出我九十年二月二十日這筆補價票款沒有繳，台北車班組收款員溫先生要我趕快
    補繳，我接到通知後，便偽造了一張九十年二月二十日補價票總撮單，且盜蓋樹
    林站副站長林德洋的章云云（見法務部調查局北部地區機動工作組訊問卷九十年
    九月十二日筆錄）。其事後對於偽造之日期多次供述均不一致，應係時隔日久記
    憶不清所致；揆諸案重初供之理論，應以被告到案時在法務部調查局北部地區機
    動工作組訊問所供之登載、偽造時間，為可採信。本案關於被告在所掌公文書上
    登載不實、偽造準公文書之時間，並非原判決所指九十年二月下旬不詳之某日，
    亦非起訴書所載同年二月廿一日，應可認定。
  (六)被告收取之九十年二月十九日、二十日二日共計四千四百五十五元補票金額，既
    係不慎遺失，自可據實向鐵路局提出報告，請求延緩繳付期限，不論是否能徵得
    鐵路局之同意，均可以極短之時間，依合法之手段將此意外暫時作妥適之處置，
    衡情尚無以非法手段偽造文書用以掩飾之必要。被告選任辯護人為被告所辯：二
    筆補價款所以延宕至九十年五月一日始予補繳完成，其經過原因，實係被告配偶
    諸種行為舉止及其思想引起被告無限困擾及不安，導致被告未能按時繳交等語。
    並不足以減輕或免除被告此部分公文書登載不實、偽造準公文書之刑事責任。
  (七)綜上各節所述，本件事證已臻明確，被告乙○○之犯行足以認定。
二、核被告所為：
  (一)被告為依據法令從事公務之人員，其意圖為自己不法之所有，侵占補價票款公有
    財物，所為係犯貪污治罪條例第四條第一項第一款之侵占公有財物罪。被告連續
    多次侵占公有財物之行為，時間緊接，所犯為構成要件相同之罪，顯均係基於概
    括之犯意而為，為連續犯，應依刑法第五十六條規定，論以一罪，並加重其刑。
    被告於偵查中自白，並已自動繳交所侵占之款項，有偵訊筆錄及臺灣鐵路管理局
    九十年一月十九日（九十）局政二字第０三七一號函在卷可稽，應依貪污治罪條
    例第八條第二項前段之規定，減輕其刑。又本件被告犯罪情節尚屬輕微，其所侵
    占之財物總計復在新台幣五萬元以下，應再依貪污治罪條例第十二條第一項之規
    定遞予減輕其刑。並先加後減之。
  (二)本件補價票撮總單為被告職務上所製作，屬公文書，被告在其上之繳納日欄不實
    登載為九十年二月廿日，自足生損害於鐵路局對於補價票款收繳查核管理之正確
    性，另犯有刑法第二百一十三條之公務員登載不實罪。被告在所掌公文書上登載
    不實後進而持之行使，該低度之登載不實行為巳為高度之行使行為所吸收，僅論
    以高度之行使登載不實公文書罪。被告於其職務上製作掌管之補價票撮總單上虛
    偽登載之行為及行使之行文，已經載明於起訴書事實欄，雖起訴法條漏引，本院
    仍得併予審判，附此敘明。又查，被告填具上開補價票撮總單後，本應連同補價
    票款、報處聯交由副站長點收核章，然因其係虛偽填載，且補價票款業遭其侵占
    入己，而擅自盜用副站長「丙○○」之職名章蓋於上開補價票撮總單供查票員作
    為收據之第四聯之收款員蓋章欄位內，表示其已於九十年二月廿日向丙○○繳交
    上開補價票金額無訛，並經陳某蓋章核可證明等用意，依刑法第二百二十條規定
    ，該印章自屬一定用意之證明，為準公文書。被告偽造準公文書後持以行使，並
    足生損害於丙○○本人及鐵路局對於補價票款收繳查核管理之正確性，核另犯同
    法第二百十六條、第二百一十一條之行使偽造準公文書罪。被告盜用「副站長丙○○」之印章蓋於上開補價票撮總單上，係偽造準公文書之部分行為，不另論罪
    ；被告偽造準公文書後進而持之行使，該低度之偽造行為巳為高度之行使行為所
    吸收，僅論以高度之行使偽造準公文書罪。此部分公訴意旨認被告係犯同法第二
    百十六條、二百十一條之行使偽造私文書罪，容有未洽，其起訴法條應予變更。
    被告以一行為行使公務員登載不實文書及偽造準公文書，為想像競合犯，二者法
    定刑度相同，應依情節較重之行使偽造準公文書罪處斷。被告先後二次行使偽造
    準公文書，其時間緊接，所犯為構成要件相同之罪，顯係基於概括之犯意而為，
    為連續犯，應依刑法第五十六條規定，論以一罪。
  (三)被告所犯上開侵占公有財物罪、行使偽造準公文書罪二罪間，犯意各別，行為互
    異，又無牽連關係，自應予以分論併罰。公訴人認上開二罪係屬牽連犯，應從較
    重之侵占公有財物罪處斷云云，尚有誤會。
三、原審據以論罪科刑，固非無見。惟：(一)如附表第五十七、第五十八目次所示收取
    之四千四百五十五元補票金額，被告辯稱係其不慎遺失而未能按時繳納乙節，尚
    可採信（另詳如後述）；原判決認被告亦有侵占此部分補票價款，尚有未當。(二)
    被告於車長丁○○、臺北車班組主任簡煌源分別於九十年三、四月間某日，先後
    在台北運務段車班組，詢問乙○○是否確實有繳回九十年二月十九日、二十日兩
    天共計四千四百五十五元之補票費用時，先後連續二次在台北運務段車班組行使
    所掌登載不實之補價票撮總單第四聯公文書，及該補價票撮總單第四聯內偽造已
    由副站長丙○○代表臺灣鐵路管理局收受四千四百五十五元補票金額之準公文書
    ；原判決未論以連續犯，又誤認登載不實、偽造準公文書之時間係九十年二月下
    旬不詳之某日，亦有未洽。被告上訴意旨否認有侵占公有財物之犯意，及認其登
    載不實、偽造準公文書係出自不得已，雖均無理由。然原判決既有前述之可議，
    仍屬無可維持，應由本院予以撤銷改判。爰審酌被告侵吞公有財物花用意在謀取
    不法財物，敗壞公務員清廉節操及國家法紀，兼事後復以虛偽造假之手法意圖瞞
    匿，惡性非輕，惟事後坦承其行為，深表悔意，復已償還全部侵占、遺失之款項
    ，態度懇切等一切情狀，分別量處如主文所示之刑，侵占公有財物罪部分並依貪
    污治罪條例第十七條之規定，宣告褫奪公權二年，暨定其應執行之刑。
四、公訴意旨另以：被告乙○○另意圖為自己不法之所有，基於概括犯意，自八十九
    年九月三日起至九十年二月十八日止，連續在擔任值勤列車抵達終點站處內，將
    如附表目次第十一至第五十八所示於值勤時所收取乘客補票票價之公有財物，侵
    占入己，供己花用，因認此部份被告亦犯有貪污治罪條例第四條第一項第一款之
    侵占公有財物罪嫌云云。惟訊之被告則堅絕否認有此侵占公有財物犯行，辯稱：
    伊係家中發生很大之變故，思緒很混亂，所以耽誤繳款之時間；附表編號第五十
    七、五十八目次之補價票款則係因遺失所以未能按時繳交等語。按犯罪事實應依
    證據認定之，無證據不得推定其犯罪事實，刑事訴訟法第一百五十四條定有明文
    。經查：
  (一)前開補票票價均係未幾即經被告主動補繳，其延誤之天數均不超過五天，其中延
    誤五天的只有九十年二月一日、八十九年十月二十九日、八十九年十一月二十九
    日此三日，其中延誤四天的只有八十九年十一月七日、八十九年十一月三十日此
    二日，至於延誤三天的則有八十九年九月三日、同月二十三日、同年十二月八日
    、九十年一月二日、及同年二月二日此五日，其他均僅延誤一至二日而已，有補
    繳之補價票撮總單、滯繳補價票款彙總表、鐵路局補價票收發存表在卷可參（見
    九十年偵字第二○○三三號卷第二十六頁至第三十四頁）。次查，依鐵路局站帳
    處理程序規定繳交補價票款之期限最遲不得超過翌日等情，固據證人臺北車班組
    主任戊○○、車長丁○○證述在卷。然丁○○另證稱：補繳就是違規，會記一大
    過云云（見原審卷第二十三頁）；戊○○證稱：通常第二天再補繳，我們都會通
    融，但超過二天我們絕對不容許，局內有懲處的規定，如本件超過五天是相當嚴
    重的，至少也要申誡、記過等語（見原審卷第三十五頁）。證人即台北車班組前
    任主任甲○○亦證稱：列車長收繳補價票款的程序是他可以領二十本補價票，依
    各本編號及補票金額撕給旅客第一聯，第二聯則由列車長連同補價票款向各收款
    單位繳納，一般都是終點站，但也不一定，如果列車長家住新竹他又趕時間的話
    ，也允許他拿到新竹站去繳，所以很難管制，經常會出現遲繳的情形；... 在我
    擔任主任四年七個月的這段期間，像這種少額價款未繳，雖然不像被告這麼頻繁
    ，但的確會發生這種情況；... 在我任職期間，倘非發現未繳，而僅係延誤時間
    而補繳，如被告前開情形，一般而言，均係列車長自動補繳，否則補繳時間應該
    不會像這樣不超過五日，我個人並不認為是被他所侵占，因為他畢竟有自動補繳
    ，更何況延誤的情形確實有發生，在其他列車長的身上云云（見原審卷第四十八
    頁、第四十九頁）。依該等證人所為供證，鐵路局內部補價票款延誤繳納之情形
    顯然經常發生，甚至有超過一週者，均係以行政處分懲處。是被告就附表所示編
    號第十一至第五十六目次之補價票款，雖有遲延繳交之情形，甚有多達五日者，
    已足構成鐵路局內部懲處事由；然列車長基層公務人員，薪少事繁，偶有疏失即
    依刑事法律論課，衡情自嫌過苛。況該等補價票款均係被告於短期數日內即自動
    補繳，有如前述；尚不宜以被告有三、五日延誤繳納，即認定其有不法所有之侵
    占意圖。
  (二)被告於獲案之初，自法務部調查局北部地區機動工作組訊問起即已堅稱：附表編
    號第五十七、五十八目次之補價票款係因遺失所以未能按時繳交云云；嗣後於法
    院審理之中，從未改變此種說法。次查，證人即台北車班組前任主任甲○○在原
    法院證稱：因為延誤的情形經常會發生，也有遺失或其他情有可原的情況，在我
    擔任主任的期間內，曾經有其他的列車長遲延一星期的情形，因為是遺失，我認
    為不可能謊報，而且因為錢不多，又有票簿存根的記載，不可能跑得掉云云（見
    原審卷第四十九頁）。被告常年收取補價票款，偶有一、二筆因不慎遺失，尚難
    認與事理有違。參以，被告對附表所載其於五十六筆補價票款，已坦承侵占入己
    花用殆盡；茍非確有遺失情事，衡情自無獨獨堅稱附表編號第五十七、五十八目
    次之補價票款係因遺失所以未能按時繳交之必要。遍閱全卷，既查無其他積極證
    據足以為被告有侵占此部分補價票款犯行之佐證，則被告所辯：附表編號第五十
    七、五十八目次之補價票款則係因遺失所以未能按時繳交乙節，尚無不予採信之
    理。
  (三)此外，又查無其他積極證據足證被告有公訴意旨所指之此部分侵占公有財物犯行
    ，此部份被告之犯罪尚屬無法證明。然惟因公訴人認此部分與前開經論罪科刑部
    分，有連續犯之關係，屬裁判上之一罪，故不另為無罪之諭知。
據上論斷，應依刑事訴訟法第三百六十九條第一項前段、第三百六十四條、第二百九
十九條第一項前段、第三百條，貪污治罪條例第二條前段、第四條第一項第一款、第
八條第二項、第十二條第一項、第十七條，刑法第十一條前段、第五十六條、第二百
十一條、第二百十三條、第二百十六條、第二百二十條、第五十五條、第五十一條第
五款、第三十七條第二項，判決如主文。
本案經檢察官田炳麟到庭執行職務。
中      華      民      國    九十一    年      十      月     十一     日
                              臺灣高等法院刑事第十二庭
                                  審判長法  官   劉  景  星
                                        法  官   陳  志  洋
                                        法  官   陳  博  志
右正本證明與原本無異。
如不服本判決應於收受送達後十日內向本院提出上訴書狀，其未敘述上訴之理由者並
得於提起上訴後十日內向本院補提理由書（均須按他造當事人之人數附繕本）。
                                        書記官   陳  嘉  文
中      華      民      國    九十一    年     十       月     十四     日
附錄 本判決論罪科刑法條：
貪污治罪條例第四條：
有下列行為之一者，處無期徒刑或十年以上有期徒刑，得併科新台幣一億元以下罰金
：
一  竊取或侵占公用或公有器材、財物者。
二  藉勢或藉端勒索、勒徵、強占或強募財物者。
三  建築或經辦公用工程或購辦公用器材、物品，浮報價額、數量、收取回扣或有其
    他舞弊情事者。
四  以公用運輸工具裝運違禁物品或漏稅物品者。
五  對於違背職務之行為，要求、期約或收受賄賂或其他不正利益者。
前項第一款至第四款之未遂犯罰之。
刑法第二百十六條 ：
行使第二百十條至第二百十五條之文書者，依偽造、變造文書或登載不實事項或使登
載不實事項之規定處斷。
刑法第二百一十一條
偽造、變造公文書，足以生損害於公眾或他人者，處一年以上七年以下有期徒刑。
第二百一十三條
公務員明知為不實之事項，而登載於職務上所掌之公文書，足以生損害於公眾或他人
者，處一年以上七年以下有期徒刑。
刑法第二百二十條
在紙上或物品上之文字、符號、圖畫、照像，依習慣或特約，足以為表示其用意之證
明者，關於本章及本章以外各罪，以文書論。
錄音、錄影或電磁紀錄，藉機器或電腦之處理所顯示之聲音、影像或符號，足以為表
示其用意之證明者，亦同。
稱電磁紀錄，指以電子、磁性或其他無法以人之知覺直接認識之方式所製成之紀錄，
而供電腦處理之用者。
